臺灣基隆地方法院刑事判決　
111年度金訴字第104號
公  訴  人  臺灣基隆地方檢察署檢察官
被      告  李慈中



上列被告因詐欺等案件，經檢察官追加起訴（110年度偵字第778
2號），被告於準備程序進行中，就被訴事實為有罪之陳述，經
本院合議庭裁定由受命法官獨任進行簡式審判程序，判決如下：
    主  文
丁○○犯三人以上共同詐欺取財罪，處有期徒刑貳年，未扣案之犯
罪所得新臺幣貳萬元沒收，如全部或一部不能沒收或不宜執行沒
收時，追徵其價額，緩刑伍年，並應依附件所示本院一一一年度
附民移調字第一五二號調解筆錄內容履行。
    事  實
一、丁○○（網路暱稱「卡布」、「陳姿庭」）以駕駛白牌車載客
    為業，於民國（下同）110年8月間，經由網路通訊軟體認識
    暱稱「H（綽號排骨）」、「羅百吉」、「Legend John老闆
    」、「陳大俠」、「阿宏」、「99」等真實姓名年籍不詳成
    年人（均另行查緝中）所組成，以基於實施詐騙他人財物為
    手段，牟取不法利益之有結構性詐騙集團組織，為圖不法利
    益而參與上開犯罪組織，並基於與「排骨」及其所屬之詐騙
    集團成員共同犯詐欺取財、隱匿詐欺所得去向之犯意聯絡，
    而為下列行為：
　㈠該集團為確保提供詐騙金額匯入之金融機構帳戶得予順利提
    領，欲使帳戶提供者居住在集團指定之房屋內，由人看管，
    「排骨」、「阿宏」於110年9月間指示林○益承租基隆巿信
    義區○○路○之○號○樓房屋，供作集團據點，由林○楷、林○益
    在該處負責管理（以上2人均另案判決），「排骨」另委由
    丁○○駕車載送帳戶提供者至上開處所居住，可獲得新臺幣（
    下同）3000至5000元不等之報酬。該時有王○雅經由「99」
    介紹提供其所有玉山商業銀行後庄分行帳號0000000000000
    號帳戶供使用，並經「99」安排至詐騙集團上開據點暫住，
    丁○○即受「排骨」指示，於110年9月23日左右，自新竹巿駕
    駛車號000-0000號自小客車將王○雅載送至基隆巿，再由林○
    益接載至上開據點居住。嗣庚○○於110年7月間，因上開集團
    成員謊稱得投資虛擬貨幣獲利，不疑有他而自110年7月9日
    起至110年9月30日止，陸續匯款至其指定帳戶內，其中於11
    0年9月23日9時32分、110年9月24日9時53分各匯款10萬元、
    10萬元、10萬元、10萬元至王○雅上開玉山銀行帳戶內；壬○○於110年6月間，因上開集團成員謊稱得投資香港彩券獲利
    ，不疑有他而自110年8月12日起至110年9月23日止，依指示
    匯款至指定帳戶下注，其中1筆於110年9月23日9時50分匯款
    21萬5千元至王○雅上開玉山銀行帳戶內。王○雅則在上開據
    點居住3、4天之後，再由林再益將其載至台北巿，丁○○乃駕
    駛自小客車前往接載王○雅至台北車站搭車，並代為轉交王○
    雅提供帳戶之代價1萬元，丁○○上開接送共獲得5千元之酬勞
    。
　㈡丁○○欲仲介販售金融帳戶以獲取報酬，遂以行動電話通訊軟
    體發送收購金融帳戶之訊息予多數人，於110年9月、10月間
    ，經由蘇柏豪（綽號「納豆」）仲介張○賢提供彰化商業銀
    行帳號00000000000000號帳戶；經由胡○豪仲介黃○銘提供中
    國信託商業銀行帳號000000000000號帳戶、臺灣中小企業銀
    行帳號00000000000號帳戶、國泰世華商業銀行帳號0000000
    00000號帳戶予「排骨」（以上4人所涉詐欺等部分，另案偵
    辦）使用，並依「排骨」指示，將黃○銘所有之中信、臺灣
    中小、國泰世華銀行帳戶均設定為張○賢所有彰化銀行帳戶
    之約定轉帳帳戶，以作為洗錢之第二層帳戶（俗稱「二車」
    ），丁○○因而獲得共1萬元之酬勞。張○賢同意至集團上開基
    隆巿據點居住，丁○○即於110年10月8日前之某不詳時間，駕
    駛000-0000號自小客車，引導張○賢搭坐之車輛前往基隆市○○區○○路○○號臺灣電力公司前，再由林○益搭乘計程車接載張
    ○賢前往據點居住，張○賢交付彰化銀行帳戶供集團使用後，
    另由詐騙集團內之不詳成員，於附表所示之時間、方式，向
    附表所示之被害人施用詐術，致渠等均陷於錯誤，而於附表
    所示之匯款時間，將如附表所示之金額匯入張○賢之彰化銀
    行帳戶內，次由身分不詳之成員將匯入款項分別轉至黃○銘
    之中信、臺灣中小、國泰世華銀行帳戶內，再分別由丁○○或
    其他身分不詳之成員將款項轉至其他帳戶或提領一空（詳見
    附表），以製造金流斷點掩飾、隱匿詐欺犯罪所得之來源、
    去向，丁○○因提款共獲得5千元之酬勞。嗣員警於110年10月
    14日獲報基隆巿信義區○○路○之○號○樓有妨害自由情事，到
    場當場查獲林○益、少年魏○恩、帳戶提供者留○聰等人，經
    林○益同意搜索後，當場扣得張○賢及其他帳戶提供者之金融
    帳戶存摺、提款卡、銀行申辦資料等，再循線於110年11月1
    6日拘提丁○○到案，經丁○○同意搜索後，在其新竹巿○○區住
    處扣得帳戶提供者之帳戶存摺、提款卡等資料（犯罪事實待
    查，詳如基隆市警察局第二分局110年11月16日扣押物品目
    錄表）。
二、案經壬○○、乙○○、癸○○、己○○、子○○、未○○、甲○○、辰○○、
    午○○、寅○○、戊○○、丑○○、辛○○、巳○○、卯○○、丙○○訴由基
    隆市警察局第二分局報告臺灣基隆地方檢察署檢察官偵查起
    訴。
    理  由
一、本件被告所犯者非為死刑、無期徒刑、最輕本刑為3 年以上
    有期徒刑之罪或高等法院管轄第一審案件，其於準備程序進
    行中，先就被訴事實為有罪之陳述，經告知其簡式審判程序
    之旨，並聽取公訴人及被告之意見後，本院依刑事訴訟法第
    273 條之1 第1 項之規定，裁定由受命法官獨任進行簡式審
    判程序，且依同法第273 條之2 規定，簡式審判程序之證據
    調查，不受第159 條第1 項、第161 條之2 、第161 條之3
    、第163 條之1 及第164 條至第170 條規定之限制，合先敘
    明。
二、上揭犯罪事實，業據被告丁○○於本院準備程序、審理中均坦
    認不諱，核與共同被告林○益、魏○恩、林○楷、蘇○豪、王○
    雅、留○聰、被害人庚○○、壬○○、乙○○、癸○○、己○○、子○○
    、未○○、甲○○、辰○○、午○○、寅○○、戊○○、丑○○、辛○○、巳
    ○○、卯○○、丙○○分別於警偵訊證述情節大致相符，且有庚○○
    、壬○○、乙○○、癸○○、己○○、子○○、未○○、甲○○、辰○○、午
    ○○、寅○○、戊○○、丑○○、辛○○、巳○○、卯○○、丙○○提供之詐
    騙資料及匯款憑證（110偵7782號卷三）、被告以行動電話
    通訊軟體傳訊收購帳戶之訊息紀錄、與「妹妹台北」、「Le
    gend John老闆」、「納豆」談論購買人頭帳戶對話訊息紀
    錄（同上卷一第55-107頁）、蘇○豪與被告之對話訊息紀錄
    （同上卷二第99-129頁）、王○雅與被告之對話訊息紀錄（
    同上卷二第203-207頁）、基隆巿信義區○○路○之○號○樓現場
    及扣案物照片（同上卷一第195頁、卷二第209頁）、林○益
    行動電話所攝110年9月24日被告車輛照片(同上卷一第153頁
    )、王○雅在玉山商業銀行後庄分行帳號0000000000000號帳
    戶、張○賢在彰化商業銀行帳號00000000000000號帳戶，黃○
    銘在中國信託商業銀行帳號000000000000號帳戶、臺灣中小
    企業銀行帳號00000000000號帳戶、國泰世華商業銀行帳號0
    00000000000號帳戶之開戶基本資料及交易明細（同上卷二
    第317-404頁）及被告提款時監視錄影翻拍畫面（同上卷二
    第405-406頁）附卷及被告住處扣得之他人存摺、提款卡扣
    案可稽，足認被告上開任意性自白與事實相符，本件事證明
    確，被告犯行均堪認定，應依法論科。
三、論罪科刑：
  ㈠按組織犯罪防制條例所稱之犯罪組織，係指三人以上，以實
    施強暴、脅迫、詐欺、恐嚇為手段或最重本刑逾5年有期徒
    刑之罪，所組成具有持續性或牟利性之有結構性組織；而所
    稱有結構性組織，係指非為立即實施犯罪而隨意組成，不以
    具有名稱、規約、儀式、固定處所、成員持續參與或分工明
    確為必要，同條例第2條第1項、第2項分別定有明文。經查
    ，被告係於110年間8月，參與「排骨」、「羅百吉」、「Le
    gend John老闆」、「陳大俠」、「阿宏」、「99」及林○益
    、林○楷等人所組成之詐騙集團，擔任載送帳戶提供者至集
    團據點及收購人頭帳戶之工作，集團內另有撥打電話施行詐
    騙者、車手等不同分工，是本案詐騙集團具有一定之計畫與
    分工，成員彼此相互配合，由三人以上之多數人所組成，以
    實施詐欺為手段而組成具有持續性及牟利性之有結構性組織
    ，自屬組織犯罪防制條例第2條第1項所稱之犯罪組織。
  ㈡按刑法之共同正犯，包括共謀共同正犯及實行共同正犯二者
    在內；祇須行為人有以共同犯罪之意思，參與共同犯罪計畫
    之擬定，互為利用他人實行犯罪構成要件之行為，完成其等
    犯罪計畫，即克當之，不以每一行為人均實際參與部分構成
    要件行為或分取犯罪利得為必要（最高法院96年度台上字第
    1882號判決意旨參照）。又共同正犯間，非僅就其自己實行
    之行為負其責任，並在犯意聯絡之範圍內，對於他共同正犯
    所實行之行為，亦應共同負責；且其犯意聯絡之表示，無論
    為明示之通謀或相互間有默示之合致，均不在此限（最高法
    院98年度台上字第2655號判決意旨參照）。經查：被告在集
    團內負責載送、引導提供帳戶之王○雅、張○賢至據點居住，
    受害人庚○○、林○萍受騙匯款至王○雅之玉山銀行帳戶內，受
    害人乙○○、癸○○、己○○、子○○、未○○、甲○○、辰○○、午○○、
    寅○○、戊○○、丑○○、辛○○、巳○○、卯○○、丙○○受騙匯款至張
    ○賢之彰化銀行帳戶後，由不詳姓名之成員或被告提領或轉
    帳一空，被告與上開真實姓名年籍不詳之詐騙集團成員間彼此
    分工，各司其職，則無論係何部分，均係該詐騙犯罪計畫不
    可或缺之重要環節，顯係在合同意思範圍內彼此分工，各自
    分擔犯罪行為之一部，並相互利用他人之行為，以達犯罪之
    目的，是被告自應就其所參與犯行所生之全部犯罪結果共同
    負責。
  ㈢核被告所為，係犯組織犯罪防制條例第3條第1項後段之參與
    犯罪組織罪、刑法第339條之4第1項第2款之三人以上共同詐
    欺取財罪及洗錢防制法第14條第1項之一般洗錢罪。被告與
    「排骨」、「羅百吉」、「Legend John老闆」、「陳大俠
    」、「阿宏」、「99」、林○益、林○楷、撥打電話施行詐騙
    者、車手等真實姓名年籍不詳之詐騙集團成員間，自始即有就
    共同犯加重詐欺取財及隱匿詐欺犯罪所得洗錢之意思，在共
    同意思範圍內，經由各成員間直接或間接之聯絡，各自分擔
    犯罪行為構成要件或非構成要件之一部，為共同正犯，又係
    以一行為同時觸犯參與犯罪組織罪、三人以上共同加重詐欺
    取財罪及一般洗錢罪，應依刑法第55條前段之規定，從一重
    之三人以上加重詐欺取財罪論處。
　㈣爰以行為人之責任為基礎，並審酌被告貪圖不法利益，加入
    詐騙集團，價值觀念偏差，及衡及被告於本案犯罪中所扮演
    之角色及參與犯罪之時間、程度、地位，併參酌被告犯罪之
    動機、目的、手段、於本院準備程序及審理時始坦承犯行之
    犯後態度，暨其大學畢業之智識程度、無業、自述小康之家
    庭經濟狀況（偵一卷第7頁調查筆錄「受詢問人欄」）及與
    被害人未○○、辰○○、午○○、戊○○、卯○○、丙○○調解成立賠償
    損失（以上為遭被告提領金錢之被害人，甲○○調解未到）等
    一切情狀，量處如主文所示之刑。
　㈤被告前未曾受有期徒刑以上刑之宣告，有臺灣高等法院被告
    前案紀錄表在卷可佐，其因一時失慮，致罹刑典，於犯後坦
    承犯行，且業已與被害人未○○、辰○○、午○○、戊○○、卯○○、
    丙○○達成調解，堪認其於犯後知所悔悟且盡力彌補犯罪所生
    損害，衡酌上情，信其歷此刑事偵、審訴追程序，當已知所
    警惕，應無再犯之虞，本院認所宣告之刑，以暫不執行為適
    當，爰宣告緩刑5年，以啟自新。又被告與被害人雖已達成
    調解，惟尚未完全履行，為兼顧被害人之權益，確保被告履
    行調解內容，爰依刑法第74條第2項第3款規定，命被告應依
    本院111年度附民移調字第152號調解筆錄所示內容履行。被
    告如有違反上開約定情節重大，足認原宣告之緩刑難收其預
    期效果，而有執行刑罰之必要者，得依刑法第75條之1第1項
    第4款規定，撤銷其緩刑宣告，附此敘明。
  ㈥本案被告雖構成組織犯罪防制條例第3條第1項後段之參與犯
    罪組織罪，然因該條例第3條第3項強制工作之規定業經司法
    院大法官釋字第812號解釋宣告違憲，並自該解釋公布之日
    起失其效力，自不得再依該規定對被告宣告刑前強制工作。
  ㈦沒收：按「犯罪所得，屬於犯罪行為人者，沒收之。」、「
    前二項之沒收，於全部或一部不能沒收或不宜執行沒收時，
    追徵其價額。」，刑法第38條之1第1項前段、第3項分別定
    有明文。被告分別於偵訊、本院訊問時自述駕車接送王麗雅
    來回共獲得5千元、仲介張志賢、黃建銘販賣帳戶共獲得1萬
    元、提領被害人遭騙款項獲得5千元之酬勞等，核屬本案之
    犯罪所得，雖未扣案，仍應依刑法第38條之1第1項前段、第
    3項之規定予以宣告沒收，並於全部或一部不能沒收或不宜
    執行沒收時，追徵其價額。至公訴意旨認被告接送部分共獲
    得1萬5千元酬勞，並無所據，是仍以被告所述5千元為準，
    併予敘明。
據上論斷，應依刑事訴訟法第273條之1第1項前段、第299條第1
項前段，判決如主文。
本案經檢察官劉星汝提起公訴，檢察官陳宜愔到庭執行職務。
中　　華　　民　　國　　111 　年　　5 　　月　　27　　日
                  刑事第五庭  法　官　吳佳齡
以上正本證明與原本無異。
如不服本判決應於收受送達後20日內向本院提出上訴書狀，並應
敘述具體理由；其未敘述上訴理由者，應於上訴期間屆滿後20日
內向本院補提理由書(均須按他造當事人之人數附繕本)「切勿逕
送上級法院」。　　　　　　　　　
中　　華　　民　　國　　111 　年　　5 　　月　　27　　日
                              書記官　連懿婷
【附錄本案論罪法條】
組織犯罪防制條例第3條
發起、主持、操縱或指揮犯罪組織者，處3 年以上10年以下有期
徒刑，得併科新臺幣1 億元以下罰金；參與者，處6 月以上5 年
以下有期徒刑，得併科新臺幣 1 千萬元以下罰金。但參與情節
輕微者，得減輕或免除其刑。
具公務員或經選舉產生之公職人員之身分，犯前項之罪者，加重
其刑至二分之一。
犯第1 項之罪者，應於刑之執行前，令入勞動場所，強制工作，
其期間為3 年。
前項之強制工作，準用刑法第90條第2 項但書、第3 項及第98 
條第2 項、第3 項規定。
以言語、舉動、文字或其他方法，明示或暗示其為犯罪組織之成
員，或與犯罪組織或其成員有關聯，而要求他人為下列行為之一
者，處3 年以下有期徒刑，得併科新臺幣3 百萬元以下罰金：
一、出售財產、商業組織之出資或股份或放棄經營權。
二、配合辦理都市更新重建之處理程序。
三、購買商品或支付勞務報酬。
四、履行債務或接受債務協商之內容。
前項犯罪組織，不以現存者為必要。
以第5 項之行為，使人行無義務之事或妨害其行使權利者，亦同
。
第5 項、第7 項之未遂犯罰之。
中華民國刑法第339條之4
犯第339 條詐欺罪而有下列情形之一者，處1 年以上7 年以下有
期徒刑，得併科1 百萬元以下罰金：
一、冒用政府機關或公務員名義犯之。
二、三人以上共同犯之。
三、以廣播電視、電子通訊、網際網路或其他媒體等傳播工具，
    對公眾散布而犯之。
前項之未遂犯罰之。
洗錢防制法第14條
有第二條各款所列洗錢行為者，處7 年以下有期徒刑，併科新臺
幣5 百萬元以下罰金。
前項之未遂犯罰之。
前二項情形，不得科以超過其特定犯罪所定最重本刑之刑。　
【附表】
編號 詐騙時間 詐騙方法 被害人 匯款時間 匯款金額 被害人匯款帳戶 備註1 備註2 1 110年10月7日 偽貸款紓困平台，需匯款解凍帳戶 乙○○ 110年10月8日10時7分 4萬元 張○賢彰化銀行帳戶 於110年10月8日10時42分再轉帳至黃○銘中信銀行帳戶 轉入其他帳戶，追查中 2 110年9月25日 偽投資網站 癸○○ 110年10月8日10時23分 2萬8千元 張○賢彰化銀行帳戶 於110年10月8日10時42分再轉帳至黃○銘中信銀行帳戶 轉入其他帳戶，追查中 3 110年10月1日 偽博奕網站 己○○ 110年10月8日10時32分 5萬元 張○賢彰化銀行帳戶 於110年10月8日10時42分再轉帳至黃○銘中信銀行帳戶 轉入其他帳戶，追查中 4 110年10月8日 謊稱匯款即提供下期樂透中獎號碼 子○○ 110年10月8日11時12分 1萬元 張○賢彰化銀行帳戶 於110年10月8日11時19分再轉帳至黃○銘臺灣中小銀行帳戶 轉入其他帳戶，追查中 5 110年9月24日 偽投資網站 未○○ 110年10月8月11時16分、31分 3萬元、3萬元 張○賢彰化銀行帳戶 3萬元於110年10月8日11時19分再轉帳至黃○銘中信銀行帳戶 轉入其他帳戶，追查中            3萬元於110年10月8日12時21分再轉入黃○銘國泰世華銀行帳戶 丁○○受黃○銘所託，於110年10月8日12時45-48分許持黃○銘國泰世華帳戶提款卡在基隆巿中正區中正路18號1樓全家超商基隆鑫港門巿共提領26萬元 6 110年10月8日 謊稱匯款加入會員即提供下期樂透中獎號碼 甲○○ 110年10月28日11時31分、12時28分 1萬元、2萬元 張○賢彰化銀行帳戶 於110年10月8日12時21分再轉入黃○銘國泰世華銀行帳戶  7 110年9月20日 偽博奕網站 辰○○ 110年10月8日12時10分 20萬元 張○賢彰化銀行帳戶   8 110年8月 偽博奕網站 午○○ 110年10月8日12時16分、18分 5萬元、5萬元 張○賢彰化銀行帳戶   9 110年10月5日 偽博奕網站 寅○○ 110年10月8日12時21分 18萬元 張○賢彰化銀行帳戶 於110年10月8日12時26分再轉帳至黃○銘中信銀行帳戶 轉入其他帳戶，追查中 10 110年8月 謊稱匯款即提供下期樂透中獎號碼 戊○○ 110年10月8日12時35分 20萬元 張○賢彰化銀行帳戶 於110年10月8日12時43分再轉入黃○銘國泰世華銀行帳戶 丁○○受黃○銘所託，於110年10月8日12時45-48分許持黃○銘國泰世華帳戶提款卡在基隆巿中正區中正路18號1樓全家超商基隆鑫港店提領共26萬元 11 110年9月 偽博奕網站 丑○○ 110年10月9日11時12分、15分、10月12日11時10分 2萬元、2萬元、2萬元 張○賢彰化銀行帳戶 於110年10月9日12時15分再轉帳至黃○銘臺灣中小銀行帳戶 提領人追查中 12 110年9月 偽投資網站 辛○○ 110年10月9日 5萬元 張○賢彰化銀行帳戶 於110年10月9日13時24分再轉帳至黃○銘中信銀行帳戶 提領人追查中 13 110年10月2日 偽貸款紓困平台繳付保證金 巳○○ 110年10月9日14時2分 2萬元 張○賢彰化銀行帳戶 於110年10月9日14時39分再轉入黃○銘國泰世華銀行帳戶 提領人追查中 14 110年9月28日 偽投資網站 卯○○ 110年10月9日14時50分 3萬元 張○賢彰化銀行帳戶 於110年10月9日15時14分再轉入黃○銘國泰世華銀行帳戶 丁○○受黃○銘所託，於110年10月9日16時33-36分許持黃○銘國泰世華帳戶提款卡在新北巿中和區連勝街59號全家超商中和安勝門巿共提領6萬元 15 110年10月9日 偽貸款紓困平台，需匯款解凍帳戶 丙○○ 110年10月9日15時16分 3萬元 張○賢彰化銀行帳戶 於110年10月9日16時30分再轉入黃○銘國泰世華銀行帳戶  
【附件】
臺灣基隆地方法院調解筆錄
                              111 年度附民移調字第152 號
聲  請  人  未○○  年籍資料詳卷
            辰○○  年籍資料詳卷
            午○○  年籍資料詳卷
            戊○○  年籍資料詳卷
            卯○○  年籍資料詳卷
            丙○○  年籍資料詳卷
相  對  人  丁○○  住新竹市○○區○○路000 ○00號3 樓　
                    居新竹市○區○○路00巷00號
                    身分證統一編號：Z000000000號 
上列當事人間111 年度附民移調字第152號就本院111 年度金訴
字第104 號詐欺等案件刑事附帶民事訴訟請求損害賠償聲請調解
事件，於中華民國111 年5 月5 日下午4 時10分，在本院刑事第
五法庭公開審判時，調解成立。茲記其大要如下：
一、出席人員：
    法  　官　吳佳齡
    書 記 官　連懿婷
    通　  譯　廖敏涵
二、到場調解關係人：
    聲 請 人  未○○  到
    聲 請 人  辰○○  到
    聲 請 人  午○○  到
    聲 請 人  戊○○  到
    聲 請 人  卯○○  到
    聲 請 人  丙○○  到
    相 對 人  丁○○  到
三、調解成立內容：
  ㈠相對人願給付聲請人未○○新臺幣（下同）貳萬元，共分十六
    期，第一期伍仟元，應於民國（下同）一百一十一年五月七
    日前給付，其餘壹萬伍仟元，每期壹仟元，並自一百一十一
    年六月十五日起，於每月十五日前，匯入聲請人指定中華郵
    政股份有限公司嘉義北社郵局之帳戶（戶名：未○○；帳號：
    00000000000000），如有一期未給付，視為全部到期。
  ㈡相對人願給付聲請人午○○參萬肆仟元，共分十六期，第一期
    捌仟伍佰元，應於一百一十一年五月七日前給付，其餘貳萬
    伍仟伍佰元，每期壹仟柒佰元，並自一百一十一年六月十五
    日起，於每月十五日前，匯入聲請人指定中華郵政股份有限
    公司台北青田郵局之帳戶（戶名：午○○；帳號：0000000000
    0000），如有一期未給付，視為全部到期。
  ㈢相對人願給付聲請人戊○○陸萬捌仟元，共分十六期，第一期
    壹萬柒仟元，應於一百一十一年五月七日前給付，其餘伍萬
    壹仟元，每期參仟肆佰元，並自一百一十一年六月十五日起
    ，於每月十五日前，匯入聲請人指定中華郵政股份有限公司
    永和秀朗郵局之帳戶（戶名：戊○○；帳號：00000000000000
    ），如有一期未給付，視為全部到期。
  ㈣相對人願給付聲請人卯○○新臺幣壹萬元，共分十六期，第一
    期貳仟伍佰元，應於一百一十一年五月七日前給付，其餘柒
    仟伍佰元，每期伍佰元，並自一百一十一年六月十五日起，
    於每月十五日前，匯入聲請人指定中華郵政股份有限公司之
    帳戶（戶名：卯○○；帳號：00000000000000 ），如有一期
    未給付，視為全部到期。
  ㈤相對人願給付聲請人丙○○新臺幣壹萬元，共分十六期，第一
    期貳仟伍佰元，應於一百一十一年五月七日前給付，其餘柒
    仟伍佰元，每期伍佰元，並自一百一十一年六月十五日起，
    於每月十五日前，匯入聲請人指定永豐銀行股份有限公司之
    帳戶（戶名：丙○○；帳號：00000000000000），如有一期未
    給付，視為全部到期。
  ㈥相對人願給付聲請人辰○○新臺幣陸萬捌仟元，共分十六期，
    第一期壹萬柒仟元應於一百一十一年五月七日前給付，其餘
    伍萬壹仟元，每期參仟肆佰元，並自一百一十一年六 月十
    五日起，於每月十五日前，匯入聲請人指定臺灣銀行股份有
    限公司桃園分行之帳戶（戶名：辰○○；帳號：000000000000
    ），如有一期未給付，視為全部到期。
  ㈦聲請人其餘請求皆拋棄。
  ㈧聲請程序費用各自負擔。
以上調解筆錄當庭交當事人閱覽兩造均承認無訛簽名蓋章於後：
                      聲  請  人  未○○
                      聲  請  人  辰○○
                      聲  請  人  午○○
                      聲  請  人  戊○○
                      聲  請  人  卯○○
                      聲  請  人  丙○○
                      相  對  人  丁○○
中　　華　　民　　國　　111 　年　　5 　　月　　5 　　日
                  臺灣基隆地方法院刑事第五庭
                      書  記  官  連懿婷
                      法　    官  吳佳齡
以上正本係照原本作成。　　　　　　　　　　　
中　　華　　民　　國　　111 　年　　5 　　月　　5 　　日
                      書  記  官  連懿婷